臺灣臺南地方法院臺南簡易庭民事裁定
111年度南簡補字第202號
原      告  臺灣土地銀行股份有限公司

法定代理人  何英明  
訴訟代理人  翁淑蕊  
            馬明豪  
上列原告與被告張佳樺即易鼎企業社、杜泓毅間請求塗銷所有權
移轉登記事件，本院裁定如下：
    主  文
原告應於本裁定送達之翌日起五日內，補繳第一審裁判費新臺幣
貳仟伍佰肆拾元，逾期不補正，即駁回原告之訴。
    理  由
一、按提起民事訴訟，應依民事訴訟法第1編第3章第2節相關規
    定繳納裁判費，此為必須具備之程式。原告之訴，有起訴不
    合程式之情形者，法院應以裁定駁回之，但其情形可以補正
    者，審判長應定期間先命補正；上開規定於簡易訴訟程序亦
    有適用，同法第249條第1項第6款、第436條第2項分別定有
    明文。
二、次按債權人行使撤銷權之目的，在使其債權獲得清償，故應
    以債權人因撤銷權之行使所受利益為準，原則上以債權人主
    張之債權額，計算其訴訟標的價額；但被撤銷法律行為標的
    之價額低於債權人主張之債權額時，則以該被撤銷法律行為
    標的之價額計算（最高法院97年度第1次民事庭會議參照）
    。經查，原告係依民法第244條第1、4項規定，請求撤銷被
    告間就附表所示不動產（下稱系爭不動產）所為贈與債權行
    為及移轉所有權之物權行為；並請求被告杜泓毅塗銷系爭不
    動產之所有權移轉登記，並回復於被告張佳樺即易鼎企業社
    所有。茲原告主張撤銷之債權行為及物權行為暨塗銷登記之
    標的為新臺幣（下同）223萬1647元（計算式如附表所示）
    ，顯高於原告主張之債權額為23萬7677元，揆諸前開說明，
    訴訟標的價額自應以較低之債權額定之，是本件訴訟標的價
    額核定為23萬7677元，應徵第一審裁判費2,540元。茲依民
    事訴訟法第249條第1項但書之規定，限原告於收受本裁定送
    達5日內補繳，逾期未繳，即駁回其訴，特此裁定。
中　　華　　民　　國　　111 　年　　7 　　月　　11　　日
                  臺灣臺南地方法院臺南簡易庭
　　　　　　　　　                法  官  陳世旻 
以上正本證明與原本無異。                               
如不服本裁定關於訴訟標的價額之核定，得於收受裁定正本後10
日內向本院提出抗告狀，並繳納抗告裁判費新臺幣1,000元整。
中　　華　　民　　國　　111 　年　　7 　　月　　11　　日
                                  書記官　林怡芳
附表：
編號 土地 公告現值/平方公尺（新臺幣） 土地面積 （平方公尺） 權利範圍 訴訟價額 （元以下四捨五入） 總計 （新臺幣） 1 臺南市○○區○○段000000地號 16,900元 94.63 1分之1 1,599,247元 2,231,647元         建物      門   牌   號   碼  課稅現值 訴訟價額  2 臺南市○○區○○段000○號 臺南市○○區○○街000巷0號  632,400元（632,400元÷1） 註：該建物有3樓層及屋頂突出物，總面積合計156.2平方公尺；附屬建物陽台面積16.44平方公尺  632,400元